【裁判字號】    90,訴,561
【裁判日期】    901122
【裁判案由】    違反廢棄物清理法
【裁判全文】
臺灣臺中地方法院刑事判決                            九十年度訴字第五六一號
    公  訴  人  臺灣屏東地方法院檢察署檢察官
    被      告  乙○○
                甲○○
    右  一  人
    選任辯護人  許清連
                林鴻駿
                鄭淑貞
右列被告因廢棄物清理法案件，經檢察官提起公訴（九十年度偵字第二四九一號），
本院判決如左：
    主  文
乙○○共同連續未依廢棄物處理法第四十一條第一項規定，領有廢棄物清除、處理許
可證或核備文件，從事廢棄物處理，處有期徒刑壹年。緩刑年。
甲○○共同連續未依廢棄物處理法第四十一條第一項規定，領有廢棄物清除、處理許
可證或核備文件，從事廢棄物處理，處有期徒刑壹年貳月。緩刑年。
    事  實
一、甲○○係乙○○之僱主，二人與丙○○（業經台灣高等法院高雄分院判處有期徒
    刑一年六月）均明知並未領有廢棄物清除、處理許可證，竟共同基於從事廢棄物
    處理之概括犯意，於民國八十九年十一月十六日，在屏東縣萬巒鄉○○段第八九
    一之二、第九一一之四、九一一之五、一二○四地號土地，由丙○○向甲○○表
    示須僱用司機，甲○○則指派乙○○擔任該項工作，將屬於一般廢棄物之木材、
    塑膠袋、樹根等物，回填於上開土地，嗣於同日九時五十分許為屏東縣環境保護
    局會同警方查獲乙○○在現場掩埋上開廢棄物。詎丙○○復於九十年四月十六日
    再度僱請甲○○，而甲○○則指派乙○○駕駛ＰＣ２０００型挖土機在上開土地
    開挖，並將屬於一般廢棄物之木材、塑膠袋、磚塊等物回填其內，而於同日十五
    時四十分許，為屏東縣環境保護局會同警方人員查獲。
二、案經屏東縣警察局移送臺灣屏東地方法院檢察署檢察官偵查起訴。
    理  由
一、訊據被告乙○○、甲○○均矢口否認有前開犯行，被告乙○○辯稱：我不知道垃
    圾是怎麼來的，都是別人偷倒的，是地主丙○○請我去整地等語；被告甲○○則
    辯稱：另外一次是丙○○自己叫乙○○過去做的，我只將挖土機借給他使用而已
    ，關於到垃圾的事情要問地主才知道，我們只有去整地二次等語。
二、經查：另案被告丙○○僱用被告甲○○指派乙○○於上開時地回填廢棄物之事實
    ，業據被告乙○○於警訊及偵查中供述明確（見九十年四月十六日、四月十七日
    警訊筆錄、偵查卷第四頁反面、第十八頁反面），而甲○○於偵查中亦供稱：九
    十年四月十六日那天我向丙○○收七千元，我叫司機乙○○去開，付他一千五百
    元當薪資等語（見偵查卷第十九頁），而另案被告丙○○於偵查中亦供稱：垃圾
    從去年年中就現地掩埋等語（見偵查卷第二十頁），其於本院審理時復供稱：因
    為要把磚塊填進去，所以才會挖那麼深的洞等語（見九十年九月十九日訊問筆錄
    ），此外並有九十年四月十六日屏東縣政府環安小組取締盜濫採砂石現場會勘報
    告一紙、現場相片二十一張在卷可稽，被告二人前開所辯，顯係卸責之詞，不足
    採信，本件事證明確，被告二人犯行堪以認定。
三、核被告乙○○、甲○○所為，均係犯廢棄物清理法第四十六條第一項第四款之罪
    。被告乙○○、甲○○與另案被告丙○○間有犯意之聯絡，行為之分擔，均為共
    同正犯。被告二人先後二次行為，均時間緊接，犯罪構成要件相同，顯各係基於
    概括犯意而反覆實施，皆為連續犯，應依刑法第五十六條之規定，各以一罪論，
    並均加重其刑。爰審酌被告素行、犯罪之動機、手段、所生危害及犯後態度等一
    切情狀，分別量處如主文所示之刑。又被告乙○○、甲○○前未曾受有期徒刑以
    上刑之宣告，此有臺灣屏東地方法院檢察署刑案資料查註紀錄表、臺灣高等法院
    被告全國前案紀錄表各一紙在卷可參，經此次科刑後，當知所警惕，亦無再犯之
    虞，本院認其二人所受之宣告刑，以暫不執行為適當，併予宣告緩刑三年，以啟
    自新。扣案之ＰＣ２０００型挖土機及車牌號碼ＪＯ─三四五號營業大貨車各一
    部，雖係被告供犯罪所用之物，然其所有人為美和貨運汽車股份有限公司，非被
    告所有，且非違禁物，爰不予宣告沒收。
四、又被告行為後，廢棄物清理法第二十二條業於九十年十月二十四日修正公布，同
    年十月二十六日生效，修正後之廢棄物清理法第四十六條第一項第四款規定：未
    依第四十一條第一項規定領有廢棄物清除、處理許可文件，從事廢棄物貯存、清
    除、處理，或未依廢棄物清除、處理許可文件內容貯存、清除、處理廢棄物，處
    一年以上五年以下有期徒刑，得併科新臺幣三百萬元以下罰金。此與原先之廢棄
    物清理法第二十二條規定雖有不同，本件前後相較，並無有利或不利之情形，依
    刑法第二條第一項前段之規定，自應適用修正後之廢棄物清理法第四十六條第一
    項第四款之規定，併予敘明。
據上論斷，應依刑事訴訟法第二百九十九條第一項前段，廢棄物清理法第四十六條第
一項第四款，刑法第十一條前段、第二十八條、第五十六條、第七十四條第一款，判
決如主文。
本案經檢察官陳新君到庭執行職務。
中      華      民      國      九十      年    十一    月    二十二    日
                                      臺灣屏東地方法院刑事第三庭
                                          審判長法  官  黃國永
                                                法  官  王以齊
                                                法  官  余德正
右正本證明與原本無異。
對於本判決如有不服應於收受送達後十日內向本院提出上訴書狀上訴於台灣高等法院
高雄分院並按他造當事人之人數附具繕本。
                                                書記官  曾文玲
中      華      民      國      九十      年    十一    月    二十二    日
附錄法條：
廢棄物清理法第四十六條：
有下列情形之一者，處一年以上五年以下有期徒刑，得併科新臺幣三百萬元以下罰金
：
一  任意棄置有害事業廢棄物。
二  事業負責人或相關人員未依本法規定之方式貯存、清除、處理或再利
    用廢棄物，致污染環境。
三  未經主管機關許可，提供土地回填、堆置廢棄物。
四  未依第四十一條第一項規定領有廢棄物清除、處理許可文件，從事廢棄物貯存、
    清除、處理，或未依廢棄物清除、處理許可文件內容貯存、清除、處理廢棄物。
五  執行機關之人員委託未取得許可文件之業者，清除、處理一般廢棄物者；或明知
    受託人非法清除、處理而仍委託。
六  公民營廢棄物處理機構負責人或相關人員、或執行機關之人員未處理廢棄物，開
    具虛偽證明。
無許可文件，以經營廢棄物清除、處理為常業者，處三年以上十年以下有期徒刑，得
併科新臺幣九百萬元以下罰金。


司法院資訊處製作；財團法人民間司法改革基金會備份。
